臺灣臺北地方法院刑事判決　　　　　　　　　　　　　九十三年度易字第一一五號
　　公　訴　人　臺灣臺北地方法院檢察署檢察官
　　被　　　告　丙○○
右列被告因毒品危害防制條例案件，經檢察官聲請簡易判決處刑（九十二年度偵字第
一七五八七號），經本院簡易庭認不宜以簡易判決處刑，改簽由本院依通常程序審理
，本院判決如左：
    主  文
丙○○持有第二級毒品，累犯，處有期徒刑拾月。扣案第二級毒品甲基安非他命壹包
（驗餘淨重零點零貳公克），沒收銷燬之。
    事  實
一、丙○○前於民國八十八、八十九年間先後因傷害、違反毒品危害防制條例案件，
    先後經法院判處有期徒刑四月，如易科罰金，以三百元折算一日及有期徒刑六月
    ，如易科罰金，以三百元折算一日且分別確定後，各於九十年一月十五日、同年
    七月十五日執行完畢。詎其猶不知悔改，明知甲基安非他命係屬毒品危害防制條
    例第二級毒品，不得非法持有，竟於前開案件執行完畢後迄九十一年十一月十二
    日下午六時三十分許間之不詳時間，在不詳地點以不詳方式取得第二級毒品甲基
    安非他命一包（含包裝重０‧四二公克、淨重０‧０三公克）後，即非法持有之
　　。嗣於九十一年十一月十二日下午六時三十分許，為警據報至位於臺北市○○區
    ○○路三十巷十號九樓之一丙○○所居住之房間內搜索時，當場扣得其有之上開
    第二級毒品甲基安非他命一包（含包裝重０‧四二公克、淨重０‧０三公克）及
　　吸管二支。
二、案經臺北市政府警察局萬華分局報請臺灣臺北地方法院檢察署檢察官偵查後聲請
    簡易判決處刑，經本院改依通常程序審理。
    理  由
一、訊據被告丙○○矢口否認有前揭行為，並辯稱：該扣案之第二級毒品甲基安非他
    命一包應係案外人甲○○或甲○○之友人至該處時所遺留，並非伊所持有云云。
    經查，證人甲○○已結證稱：其於九十一年、九十二年間均居住在臺北縣中和市
    ○○路十巷三十二號之三，因其父親與被告認識，常至被告前開住處，於九十二
    年初起至同年四月間曾與友人至該處施用毒品，之前則僅曾至該處由被告母親煮
    飯招待，被告母親在該處時，其怕被告母親知道即不敢施用毒品等語，足見證人
    甲○○係於九十二年初後始曾至被告前開住處施用第二級毒品，前開於九十一年
    十一月十二日在上址即為警查獲之第二級毒品甲基安非他命一包，自亦難認有何
    係證人甲○○所有而遺留該處之可能；抑且，被告亦自承該扣案第二級毒品甲基
    安非他命一包係在其所居住房間內之床鋪下抽屜內所扣得，並有臺北市政府警察
    局萬華分局扣押物品目錄表影本一份附卷可稽，而證人甲○○復證稱：其雖曾在
    前開被告住處之客廳、房間內施用毒品，但未曾將第二級毒品甲基安非他命等藏
    放在被告所居住房間內隱密處，更不知道被告所居住房間之床鋪下尚有一抽屜等
    語，均難認被告所辯稱此係證人甲○○所遺留者屬實；因之，以前開毒品所扣得
    位置係在被告所使用之房間內，又經藏放在較為隱密之床鋪下方抽屜內，衡情當
    係使用該房間之被告本人所放置，再參諸被告於偵查中亦供稱該扣案第二級毒品
    、吸管等物均為其所有，僅復辯稱此應係以前亂擺留在該處後，自己也忘記云云
    ，姑不論被告亦自承其於八十九年間為警查獲前始有施用第二級毒品甲基安非他
    命之行為，與前揭查獲時間已相隔二年餘，以該扣案第二級毒品粉末僅以夾鍊袋
    盛裝置放在床鋪下方抽屜中，藏放位置較為潮濕等情況下，該毒品粉末竟無受潮
    而毀壞等情況，已堪存疑，遑論被告事後亦改稱此應係證人甲○○或其友人所遺
    留者，且由被告初始尚自承此應係其所有物品之情狀，益見該毒品查獲處應僅屬
    被告一人得以管領使用之範圍，該毒品實屬被告所持有而置放該處無訛，被告上
    開所辯，顯圖飾卸，並無足採；此外，前開扣案第二級毒品一包經送鑑驗結果，
    確經檢出第二級毒品甲基安非他命成份，有臺北市政府警察局九十二年七月十六
    日北市鑑毒字第四一三號鑑驗通知書影本一份在卷可資佐證。是本案事證已臻明
    確，被告上開犯行，堪予認定。
二、核被告所為，係犯毒品危害防制條例第十一條第二項之持有第二級毒品罪。被告
    前於八十八、八十九年間先後因傷害、違反毒品危害防制條例案件，先後經法院
    判處有期徒刑四月，如易科罰金，以三百元折算一日及有期徒刑六月，如易科罰
    金，以三百元折算一日且分別確定後，各於九十年一月十五日、同年七月十五日
    執行完畢，有臺灣高等法院被告渠國前案紀錄表一份可按，其於五年以內再犯本
    件有期徒刑以上之罪，為累犯，應依刑法第四十七條規定，加重其刑。爰審酌被
    告如前述，曾因傷害、施用毒品案件先後經法院判處罪刑在案，有臺灣高等法院
    被告全國前案紀錄表一份可考，素行非佳，犯後又飾詞狡辯，並無悔意，犯後態
    度不佳，但所持有第二級毒品之數量非多，及其犯罪手段、犯罪動機、所生損害
    等一切情狀，量處如主文所示之刑。至於扣案毒品甲基安非他命一包（含包裝重
    ０‧四二公克、淨重０‧０三公克）送驗後，驗餘淨重計０‧０二公克，有前揭
    臺北市政府警察局九十二年七月十六日北市鑑毒字第四一三號鑑驗通知書影本一
    份為憑，屬毒品危害防制條例第二條第二項第二款之第二級毒品，應依同條例第
    十八條第一項前段規定，併予宣告沒收銷燬之。
據上論斷，應依刑事訴訟法第四百五十二條、第二百九十九條第一項前段，毒品危害
防制條例第十一條第二項、第十八條第一項前段，刑法第十一條前段、第四十七條，
判決如主文。
本案經檢察官乙○○到庭執行職務
中　　　華　　　民　　　國　　九十三　　年　　　五　　　月　　 十二 　　日
                                      臺灣臺北地方法院刑事第十六庭
                                          審判長法  官  劉嶽承
                                                法  官  王幸華
                                                法  官  林麗真
右正本證明與原本無異。
如不服本判決，應於判決送達後十日內，向本院提出上訴狀。
                                                書記官  張汝琪
中　　　華　　　民　　　國　　九十三　　年　　　五　　　月　　　十七　　日
附錄本案論罪科刑法條全文
毒品危害防制條例第十一條第二項
持有第二級毒品者，處二年以下有期徒刑、拘役或新臺幣三萬元以下罰金。
